【裁判字號】    98,簡上,786
【裁判日期】    981014
【裁判案由】    詐欺
【裁判全文】
臺灣高雄地方法院刑事判決             98年度簡上字第786號
上  訴  人
即  被  告  乙○○
上列上訴人即被告因詐欺取財案件，不服本院98年度審簡字第29
98號中華民國98年5 月27日第一審簡易判決（聲請簡易判決處刑
書案號：98年度偵字第5106、7508號），提起上訴，本院管轄之
第二審合議庭判決如下：
    主  文
上訴駁回。
    理  由
一、本案經本院審理結果，認第一審判決對被告乙○○論以刑法
    第339 條第1 項、第30條第1 項之幫助詐欺取財罪，量處有
    期徒刑2 月，並諭知易科罰金之折算標準，其認事用法及量
    刑均無不當，應予維持。並引用第一審判決書記載之事實、
    證據及理由（如附件）。
二、被告上訴意旨以其係為求職，經自由時報之徵才廣告應徵，
    經告知須交付提款卡及密碼作為匯薪資之用及錄取與否之條
    件，並不知該人為詐欺集團之成員，被告實係被害人；如被
    告主觀上有幫助之故意，又豈會事後到郵局辦理提款卡掛失
    等語置辯。經查：
  (一)被告為求職而應徵工作，卻無正式之面試動作，僅在高雄市
    ○○路之超商前約定交付提款卡，又不知公司之名稱、設址
    何處、負責人為何，業經被告自承在卷，其求職過程顯與常
    情相違；又求職遭騙取金錢或物品（如帳戶）之情，亦於報
    章雜誌、新聞媒體多有報導，且為警政機關廣為宣傳，被告
    自無法諉為不知，且被告於本院亦陳稱：帳戶中沒有什麼錢
    ，如有帳戶中有錢，就會考慮對方可能把錢提走等語（本院
    卷第35頁、36頁反面），足證被告因帳戶中沒錢，即使被對
    方所騙，也無所謂之心態昭然若揭。而犯罪集團係以騙取財
    物為目的，騙取錢財則可花用，騙取物件則可為利用，被告
    既交付其提款卡及密碼，而容任即使遭騙亦無所謂，亦證被
    告已考量即使遭騙，亦僅帳戶遭利用，對己而言，並無財產
    上之損失，被告具有幫助他人犯罪之未必故意甚明。且被告
    亦自承所應徵之工作是載小姐去賣淫，交付提款卡之目的係
    為供公司確認客人是否有將款項匯入，所為之工作並不合法
    等語（本院卷第47頁反面、48頁），其幫助他人犯罪之故意
    亦明。
  (二)查被告交付提款卡之時間依其自承為97年12月4 日，而本件
    被害人遭詐騙之時間亦為97年12月4 日，被告於交付提款卡
    之後之97年12月7 日再與應徵者聯絡，已無法聯絡上（本院
    卷第36頁反面），依常情而論，被告應即刻前往郵局辦理該
    提款卡停用手續，並向警察機關報案，被告並未如此為之，
    且於警察單位在97年12月8 日將被告上開帳戶通報為警示帳
    戶後之16日即97年12月24日始向郵局為掛失補發，有被告提
    出之中華郵政公司金融卡申請書在卷可參（本院卷第14頁）
    ，亦證被告並無積極處理其所謂求職遭騙之舉措，尚難以其
    事後有辦理掛失補發乙情，即為有利被告之認定。
  (三)綜上，被告上訴為無理由，應予駁回。
據上論斷，應依刑事訴訟法第455 條之1 第1 項、第3 項、第36
4 條、第373 條、第368 條，判決如主文。
本案經檢察官甲○○到庭執行職務。
中    華    民    國    98    年    10    月    14    日
                  刑事第四庭  審判長  法  官  洪碩垣
                                      法  官  張  震
                                      法  官  施介元
以上正本證明與原本無異。
不得上訴。
中    華    民    國    98    年    10    月    14    日
                                      書記官  葉玉芬
附錄本案論罪科刑法條全文：
刑法第339條第1項
意圖為自己或第三人不法之所有，以詐術使人將本人或第三人之
物交付者，處5 年以下有期徒刑、拘役或科或併科1 千元以下罰
金。


司法院資訊處製作；財團法人民間司法改革基金會備份。
